最高法院民事裁定　　　　　　　　　　111年度台抗字第248號
抗　告　人　鄭 乃 榤（兼鄭楊假之承受訴訟人）

　　　　　　鄭 宗 仁（兼鄭楊假之承受訴訟人）

　　　　　　鄭 貴 今（兼鄭楊假之承受訴訟人）

共　　　同
訴訟代理人　李 進 建律師
抗　告　人　鄭 朝 文（兼鄭楊假之承受訴訟人）

　　　　　　鄭 宗 欽（兼鄭楊假之承受訴訟人）

　　　　　　邱鄭秀鳳（兼鄭楊假之承受訴訟人）

上列抗告人因與相對人楊東仁等間租佃爭議事件，對於中華民國
111 年1月11日臺灣高等法院臺中分院裁定（110年度重上字第86
號），提起抗告，本院裁定如下：
    主  文
原裁定廢棄。
    理  由
本件相對人以訴外人鄭潤培之全體繼承人為被告，請求確認兩造
間之耕地租約不存在等，其中被告鄭楊假於訴訟繫屬中死亡，乃
由其他被告承受訴訟，訴訟標的對於被告全體必須合一確定。雖
僅鄭乃榤、鄭宗仁、鄭貴今（下稱鄭乃榤3 人）對原裁定提起抗
告，因屬有利於共同訴訟人之行為，依民事訴訟法第56條第1 項
第1 款規定，其效力及於同造之鄭朝文、鄭宗欽、邱鄭秀鳳，爰
將之併列為抗告人，合先敘明。
次按第三審上訴係採律師強制代理制度，除有民事訴訟法第 466
條之1第1項但書及第2 項之情形外，對於第二審判決上訴，上訴
人應委任律師為訴訟代理人，如未委任律師為訴訟代理人，第二
審法院應定期先命補正；於上訴人自行委任或經法院為其選任律
師為訴訟代理人之前，上訴人尚不具表明上訴理由之能力，自不
得以其未於同法第471條第1項所定期間內提出上訴理由書，即認
其上訴為不合法，裁定予以駁回。本件鄭乃榤3 人對於第二審判
決上訴，並未同時委任律師為訴訟代理人，經原法院於民國 110
年12月22 日以裁定命其等於收受裁定正本7日內補正，該裁定於
同年月24日送達，其等於同年月28日委任律師李進建為其訴訟代
理人，並於同年月29日依限向原法院補具委任狀，揆諸上開說明
，鄭乃榤3人自同年月29 日始有表明上訴理由之能力，故補提上
訴理由書之20日期間，應自是日起算，加計在途期間5 日（末日
111 年1月23日為星期日，順延1日），至111年1月24日始告屆滿
。鄭乃榤3人業於111 年1月13日提出上訴理由狀，乃原法院於同
年月11日即以抗告人未於20日內補提上訴理由書為由，裁定駁回
其等上訴，依上說明，自有未合。抗告意旨，指摘原裁定不當，
聲明廢棄，非無理由。
據上論結，本件抗告為有理由。依民事訴訟法第492 條，裁定如
主文。
中    華    民    國   111    年    4     月    7     日
                      最高法院民事第三庭
                          審判長法官  沈  方  維  
                                法官  鍾  任  賜  
                                法官  張  競  文  
                                法官  方  彬  彬  
                                法官  陳  麗  芬  
本件正本證明與原本無異
                                      書  記  官
中    華    民    國   111    年    4     月    19    日